Minutes et répertoires du notaire Pierre I PICHON, 1516 - 1533 (étude XIX)
Archives nationales
Minutes et répertoires du notaire Pierre I PICHON, 1516 - 1533 (étude XIX)
MC/ET/XIX/41 - MC/ET/XIX/57
Etude XIX; Pichon, Pierre I
Archives nationales de France
Minutes et répertoires: la loi 2008-696 du 15 juillet 2008 relative aux archives a fixé à 75 ans à compter de la date de l'acte, ou à 25 ans à compter de la date du décès de l'intéressé si ce délai est plus bref, le délai de communication des minutes et répertoires des notaires; ce délai est porté à 100 ans à compter de la date de l'acte si le document se rapporte à un mineur (code du Patrimoine, articles L213-2, 4e d et 5e).
Autres documents de l'étude (dossiers de clients, comptabilité...): s'agissant d'archives privées, ces documents sont communicables selon les modalités fixées par le déposant ou le donateur.
Certains documents ne sont pas accessibles en raison de leur mauvais état de conservation.
Versement
Attention: ce notaire n'a pas laissé de répertoire pour son activité dans l'étude XIX
Accès aux autres instruments de recherche du notaire Pierre I PICHON
Minutes et répertoires du notaire Pierre I PICHON, 14 janvier 1465 - 1533 (étude XIX)
- Minutes de Pierre I PICHON, 1516 - 1533; MC/ET/XIX/41 - MC/ET/XIX/57
  - Minutes. 1516, 26 mars - 1517, 1er avril, 26 mars 1516 - 1er avril 1517; MC/ET/XIX/41; Document détérioré.
    Informations complémentaires:
    1516, 26 mars - 1517, 1avril, Iere partie.
    Les deux notaires Pierre I Pichon et Pierre II Pichon signent concurremment en premier et second.
    Informations concernant le classement:
    Le niveau inférieur de description, quand il existe, correspond aux minutes d'actes. Toutes les minutes ne sont pas forcément décrites une à une. Les descriptions de ces minutes sont plus ou moins détaillées.
  - Minutes. 1516, 26 mars - 1517, 1er avril, 26 mars 1516 - 1er avril 1517; MC/ET/XIX/42; Document détérioré.
    1516, 26 mars - 1517, 1avril, IIe partie.
  - Minutes. 1516 - 1533, MC/ET/XIX/43
    Actes épars.
    - Cession de terres à Pierre de Fontenay, docteur en théologie, curé de Saint-Paul, situées au Pont de Charenton., 25 avril 1519; MC/ET/XIX/43
      Précisions sur les lieux: Charenton-le-Pont (Val-de-Marne)--Pont de
      Origine de l'information:
      Collèges et université de Paris au XVIe siècle (env. 9000 actes), par Madeleine Jurgens, Pierre-Yves Louis, Agnès Masson et Xenia Pamfilova, v. 1950, 1985-1994. (fichier papier entièrement dématérialisé; voir contexte dans le Plan d’orientation général - Notaires de Paris, guides thématiques du Minutier).
      Date de révision: 2010
      Date de création de la notice: 2007
      cession; Charenton-le-Pont (Val-de-Marne); Fontenay, Pierre de; curé; docteur d'université
    - Devis concernant l'orgue de l'église Saint-Loup à Cézy (Bourgogne)., 15 juin 1526; MC/ET/XIX/43
      Facteur d'orgues: Alexandre des Oliviers
      Actes signalés par le personnel du Minutier central des notaires de Paris, 2003-2012 (base de données migrée: voir contexte dans le Plan d’orientation général - Notaires de Paris, guides thématiques du Minutier).
      Date de création de la notice: 2005
      devis; Oliviers, Alexandre des
  - Minutes. 1517, 23 mars - 1518, 1er avril, 23 mars 1517 - 1er avril 1518; MC/ET/XIX/44
    1517, 23 mars à 1518, 1 avril, Iere partie.
    - Vente par Jehan Gobelin, marchand teinturier de draps, demeurant à Saint-Marcel, et Catherine Langloys, veuve de Jehan Gobelin, du même état et demeurant au même lieu, à Jehan Parfaict, marchand drapier, bourgeois de Paris, d'une maison, rue Saint-Antoine, tenant à une maison faisant le coin de la vieille rue du Temple., 29 mars 1517; MC/ET/XIX/44
      Mélanges XVIe siècle (427 actes), par Catherine Grodecki, 1971-1986 (fichier papier entièrement dématérialisé; voir contexte dans le Plan d’orientation général - Notaires de Paris, guides thématiques du Minutier).
      Date de création de la notice: 2008
      acte de vente; Saint-Marcel (faubourg); Saint-Antoine (rue); Vieille-du-Temple (rue); Gobelin, Jehan; Langloys, Catherine; Parfaict, Jehan; commerçant; négociant
    - Vente du comté de Clermont en Beauvaisis., 24 mai 1517; MC/ET/XIX/44
      Fichier dit 'général' XVIe siècle (env. 30.000 actes), par le personnel du Minutier, 1930-1999 (fichier papier entièrement dématérialisé; voir contexte dans le Plan d’orientation général - Notaires de Paris, guides thématiques du Minutier).
      acte de vente; Clermont (Oise)
    - Mariage entre Olive LUCABARME, veuve de Jehan BENARD, compagnon menuisier, et Robert LECOMTE, compagnon menuisier., 24 juin 1517; MC/ET/XIX/44
      contrat de mariage; Lecomte, Robert; Lucabarme, Olive; Benard, Jean; menuisier
    - DORGEMONT (Louise), veuve de Roland de MONTMORENCY, seigneur de Fosseux. Foi et hommage par... d'un fief à Champs-sur-Marne, échu par la succession de Guillaume DORGEMONT, son frère, en la censive ou la chapelle royale de Vincennes., 4 juillet 1517; MC/ET/XIX/44
      déclaration féodale; Champs-sur-Marne (Seine-et-Marne); Dorgemont, Louise; Montmorency, Roland de; Dorgemont, Guillaume
    - GILLES (Nicole), notaire et secrétaire du Roi.- Déclaration concernant.., 27 juillet 1517; MC/ET/XIX/44
      déclaration; Gilles, Nicole; notaire; secrétaire du roi (Ancien Régime)
    - HARDY (Jacques), défunt maçon tailleur de pierres.- Promesse par J. MICHEL et Nicolas GALOUIS, maçons tailleurs de pierre, à Pierre HARDY, dudit état, de faire les ouvrages de maçonnerie que celui-ci avait commencé de faire en la Chapelle Notre-Dame de l'église Sainte-Opportune., 10 août 1517; MC/ET/XIX/44
      promesse; Sainte-Opportune (église); Hardy, Jacques; Michel, J.; Galouis, Nicolas; maçon; tailleur de pierre
    - Déclaration concernant Pierre de LA VERNADE, maître des requêtes., 26 septembre 1517; MC/ET/XIX/44
      déclaration; La Vernade, Pierre de; maître des requêtes (Ancien Régime)
    - Bail d'une maison sur l'ancienne muraille du côté de l'Ave Maria., 28 septembre 1517; MC/ET/XIX/44
      Lieux et monuments à Paris au XVIe siècle (1070 actes), par C. Grodecki, 1971-1986 (fichier papier entièrement dématérialisé; voir contexte dans le Plan d’orientation général - Notaires de Paris, guides thématiques du Minutier).
      Date de création de la notice: 2009
      bail
    - Rentes concernant la confrérie de la conception de la Vierge fondée à Saint-Paul., 25 novembre 1517; MC/ET/XIX/44
      constitution de rente; Saint-Paul (église)
    - CONFLANS (église Saint-Pierre) Marché pour 2 cloches semblables à celles que les fondeurs ont faits en l'église Saint-Médard, faubourg de Paris, 3 février 1518; MC/ET/XIX/44
      marché; Saint-Médard (église); fondeur
    - Rentes concernant Jacques CHARMOLUE, notaire et secrétaire du roi., 4 mars 1518; MC/ET/XIX/44
      constitution de rente; Charmolue, Jacques; notaire; secrétaire du roi (Ancien Régime)
  - Minutes. 1517, 23 mars - 1518, 1er avril, 23 mars 1517 - 1er avril 1518; MC/ET/XIX/45
    1517, 23 mars à 1518, 1 avril, IIe partie.
    - Testament de Guillette Tasse, veuve de Arnoult Lecoq, marchand plâtrier, bourgeois de Paris. Cette dame a été inhumée au cimetière Saint-Pol auprès de son mari., 7 septembre 1517; MC/ET/XIX/45
      Métiers, personnes, lieux, 1540-1600 (1423 actes), par Catherine Grodecki, 1971-1986 (fichier papier entièrement dématérialisé; voir contexte dans le Plan d’orientation général - Notaires de Paris, guides thématiques du Minutier).
      testament; Tasse, Guillette; Lecoq, Arnoult; commerçant
    - Inventaire après décès de Catherine de La Fosse, veuve de Pierre Monnet, gruyer de Sordun, puis de Pierre de Haultbray, demeurant rue des Juifs, devant l'église Saint-Antoine, dressé à la requête de Gérard Frémyn, marchand apothicaire bourgeois de Paris., 26 mars 1518; MC/ET/XIX/45; 2 f.
      Documents du Minutier central des notaires de Paris, Inventaires après décès, tome I, 1483-1547, catalogue [1532 actes], par Madeleine Jurgens, Paris, Archives nationales, 1982, p. 53, notice n° 66 bis (instrument de recherche imprimé dématérialisé, certaines notices sont plus détaillées dans la version intégrale accessible en ligne par la rubrique 'Autres instruments de recherche', voir contexte dans le Plan d’orientation général - Notaires de Paris, guides thématiques du Minutier).
      Date de révision: 2011
      Documents du Minutier central des notaires de Paris, Inventaires après décès, tome I, 1483-1547, catalogue, par Madeleine Jurgens, Paris, Archives nationales, 1982, 507 p.
    - Marché par Hance Secundefer, peintre à Paris, envers Jean Antoine de La Roche, lieutenant de la Bastille pour faire un tableau en bois d'une Crucifixion fermant à deux ventaux., 27 mars 1518; MC/ET/XIX/45
      Histoire de l'art XVIe siècle, 1530-1600 (2698 actes), par Catherine Grodecki, 1971-1986 (fichier papier entièrement dématérialisé; voir contexte dans le Plan d’orientation général - Notaires de Paris, guides thématiques du Minutier).
      marché; Secundefer, Hans; La Roche, Jean Antoine de; peintre
  - Minutes. 1518, 4 avril - 1519, 16 avril, 4 avril 1518 - 16 avril 1519; MC/ET/XIX/46
    1518, 4 avril - 1519, 16 avril, Iere partie.
    - Testament de Gilles de Vitry, demeurant à Montreuil-sous-le bois de Vincennes., 3 juin 1518; MC/ET/XIX/46
      testament; Montreuil (Seine-Saint-Denis); Vitry, Gilles de
    - Marché de peinture pour le tabernacle de l'église Saint-Antoine., 23 octobre 1518; MC/ET/XIX/46
      marché; Saint-Antoine (église)
    - Marché de peinture pour le tabernacle de l'église Saint-Antoine., 23 octobre 1518; MC/ET/XIX/46
  - Minutes. 1518, 4 avril - 1519, 16 avril, 4 avril 1518 - 16 avril 1519; MC/ET/XIX/47
    1518, 4 avril - 1519, 16 avril, IIe partie.
  - Minutes. 1519, 26 avril - 1520, 26 avril, 26 avril 1519 - 26 avril 1520; MC/ET/XIX/48
  - Minutes. 1520, 11 avril - 1521, 27 mars, 11 avril 1520 - 27 mars 1521; MC/ET/XIX/49; Document détérioré.
    1520, 11 avril - 1521, 27 mars, Iere partie.
    - Germaine CŒUR, Loys de MARLAY; LACROIX, Claude de, 18 janvier 1521; MC/ET/XIX/49
      Cœur, Germaine; Marlay, Louis de; Lacroix, Claude de
  - Minutes. 1520, 11 avril - 1521, 27 mars, 11 avril 1520 - 27 mars 1521; MC/ET/XIX/50; Document détérioré.
    1520, 11 avril - 1521, 27 mars, IIe partie.
    - Inventaire d'Octavien de Montfort, comte de Campebasse, dressé à la requête de Marin Romulo, l'un des cent gentilshommes de l'hôtel du roi, ami et compagnon du défunt., 15 janvier 1521; MC/ET/XIX/50; 1 f.
      Documents du Minutier central des notaires de Paris, Inventaires après décès, tome I, 1483-1547, catalogue [1532 actes], par Madeleine Jurgens, Paris, Archives nationales, 1982, p. 63, notice n° 113 bis (instrument de recherche imprimé dématérialisé, certaines notices sont plus détaillées dans la version intégrale accessible en ligne par la rubrique 'Autres instruments de recherche', voir contexte dans le Plan d’orientation général - Notaires de Paris, guides thématiques du Minutier).
  - Minutes. 1520, 11 avril - 1521, 27 mars, 11 avril 1520 - 27 mars 1521; MC/ET/XIX/51
    1520, 11 avril - 1521, 27 mars, IIIe partie.
  - Minutes. 1521, 3 avril - 1522, 19 avril, 3 avril 1521 - 19 avril 1522; MC/ET/XIX/52; Document détérioré.
    1521, 3 avril à 1522, 19 avril, Iere partie.
  - Minutes. 1521, 3 avril - 1522, 19 avril, 3 avril 1521 - 19 avril 1522; MC/ET/XIX/53; Document détérioré.
    1521, 3 avril à 1522, 19 avril, II partie.
    1521-1522, datés de l'année 1521 ancien style, mais sans le mois.
  - Minutes. 1522, 23 avril - 1523, 4 avril, 23 avril 1522 - 4 avril 1523; MC/ET/XIX/54; Document détérioré.
    - Foi et hommage, de Guillaume Budé, seigneur de Marly, conseiller du Roi, maître de sa librairie, par Dreux Budé, conseiller du Roi, maître de sa librairie, trésorier de ses chartes, seigneur d’Yerres, procureur de Jean Budé, seigneur de Perthes, et de Guillaume Budé, seigneur de Marly, conseiller du Roi, maître de sa libraire, ses frères, (procuration du 8 mars 1522, n.st), à Jacques Allegrin, conseiller au Parlement pour le fief de Serçay en Brie (Villecresnes, 94)., 4 juillet 1522; MC/ET/XIX/54
      Terres et seigneuries, 1530-1590 (105 actes), par le personnel du Minutier, 1954-1986 (fichier papier entièrement dématérialisé; voir contexte dans le Plan d’orientation général - Notaires de Paris, guides thématiques du Minutier).
      déclaration féodale; Budé, Guillaume (seigneur de Marly); Budé, Dreux (seigneur d’Yerres); Budé, Jean de (seigneur de Perthes); Allegrin, Jacques
  - Minutes. 1523, 8 avril - 1524, 22 mars, 8 avril 1523 - 22 mars 1524; MC/ET/XIX/55
    1523, 8 avril à 1524, 22 mars, Iere partie.
    - Marché de maçonnerie, charpenterie et couverture par Gervais Drouart, garde de la voierie du roi, envers Alix Desgrez, veuve de Pierre Cabarin, pour faire une maison à pans de bois sise devant la Grange Saint-Eloi rue Saint-Antoine., 15 mai 1523; MC/ET/XIX/55
      marché; Saint-Antoine (rue); Drouart, Gervais; Desgrez; Cabarin, Pierre
    - Marché de menuiserie pour faire le ' fuste ' des orgues que Jean Nervet, évêque de Magarance et prieur de Sainte-Catherine-du-Val-des-Ecoliers, fait faire en l'église du prieuré par Jacques de Fontanes, menuisier rue des Jardins, selon le dessin (autres actes du même Jean Nervet)., 1er juillet 1523; MC/ET/XIX/55
      marché; Jardins (rue des); Nervet, Jean; Fontanes, Jacques de; menuisier
  - Minutes. 1523, 8 avril - 1524, 22 mars, 8 avril 1523 - 22 mars 1524; MC/ET/XIX/56
    1523, 8 avril à 1524, 22 mars, IIe partie.
  - Minutes. 1524, 7 avril - 1525, 8 avril, 7 avril 1524 - 8 avril 1525; MC/ET/XIX/57